# Juan José Rangel Tovar

Carrera 5 #23-60 Bloque 1 - 103 • Facatativá, Cundinamarca • juanjose840@yahoo.com.co • 3004801412

www.linkedin.com/in/juanjoserangel • Sitio web: jjrangel.com.co

#### **Perfil Profesional**

Ingeniero de sistemas con experiencia en desarrollo en lenguajes de programación (JAVA, JAVASCRIPT, TypeScript, PHP, Python), apoyo, mentoría y codeReviews para desarrolladores junior y trainee; manejo de frameworks (Spring, React, Angular, Vue, NodeJs). Conocimientos amplios en REST y SOAP, metodologías ágiles (SCRUM, KANBAN y XP), tecnologías AWS (Lambda Functions en Java y Python, CodeBuild, AWS SAM, XRay, IAM, RDS, EC2, CloudWatch), bases de datos (AuroraDB, Postgres, SQL Server, MySQL) y amplia experiencia y conocimiento en pruebas funcionales. Destacado por la resolución de desafíos complejos, aprendizaje rápido y pasión por la excelencia en el desarrollo de software. Mantengo actualización constante en tecnologías y metodologías de desarrollo.

### Habilidades

Técnicas: Java (Spring, JPA, JSP), PHP, React, Redux, Flutter, HTML, JavaScript, SQL, JIRA, QASE, JMeter, Angular,

Functional Testing, UiPath, Selenium, Appium, Postman, TestNG, VUEJS, Swagger.

Lenguajes: Inglés - Conversacional

### Experiencia

**Emida** Bogotá, Remoto

# **Technologies**

Software Developer

junio 2022 – Presente

- Hice parte del equipo de diseño y creacion de las nuevas soluciones Fintech de la compañía, desde la prueba de concepto, hasta el primer MVP, implementando tecnologías de Microservicios y bases de datos replicadas con tecnologías AWS como Lambda, Aurora DB, EKS y ECS
- Diseñé soluciones en conjunto con equipos distribuidos en Pakistan, Estados unidos y Ucrania
- Participé en el diseño conjunto de las bases de datos requeridas para la nueva arquitectura de software
- Participé en la creación de las soluciones de despliegue e integración continua de los servicios creados, usando herramientas como Docker, AWS CodeBuild, SAM y CloudFormation
- Creé la base de código para el BackOffice de las soluciones Fintech haciendo uso de ReactJS
- Realicé el entrenamiento y acompañamiento sobre las soluciones anteriores, destinado a los nuevos desarrolladores entrantes
- Diseñé, creé y mantuve aplicaciones creadas con Flutter destinadas al cliente final
- Realicé el mantenimiento de aplicaciones empresariales Standalone y Legacy, tanto Backend como Frontend (Spring, Vue)
- Realicé la creación de nuevas funcionalidades de los diferentes procesos del cliente final, desde el Backend hasta el Frontend en las aplicaciones POS de los clientes (Spring, Vue)
- Realicé refactoring de código en los diferentes Middlewares e integraciones de APIS de terceros (Rest, Soap)
- Realicé Reportes dinámicos destinados al CRM de la compañía, haciendo analítica de datos y construyendo o modificando los Stored Procedures y diseñando el Frontend para dichos fines
- Actualicé aplicaciones Android de cliente final para cumplir las políticas de la Play Store de Google

Globant Bogotá, Remoto

# **Test Automation Engineer**

marzo 2022 – mayo 2022

Bogotá, Remoto

- Realicé la creación de pruebas automatizadas en Appium (JAVA) para proyecto DisneyLand App
- Realicé la creación de pruebas automatizadas con Selenium (Java) para la cuenta ESPN
- Implementé y diseñé, casos de prueba para Testing automatizado para API de la cuenta AutoDesk con REST Assure (JAVA)

**Unisys de Colombia Software Developer** octubre 2021 - febrero 2022

- Realicé la revisión, ejecución y desarrollo de soluciones RPA en UIPATH (C#)
- Ejecuté el desarrollo de interfaces basadas en historias de usuario para soluciones de software en lenguaje (Angular) propietario EAE (Cobol, Java) migrando servicios a Spring en conjunto con bases de datos en PostgreSQL
- Implementé y diseñé mejoras de interfaces de usuario y nuevos módulos para sistema de información CINCO (Angular)

**Gaira Consulting Group** Bogotá, Remoto

#### **Documentation Executive – Functional Tester - Software Developer**

septiembre 2020 – enero 2022

- Desarrollé y ejecuté planes de pruebas funcionales para cerca de 5 proyectos de soluciones WEB y móvil (Android) para MinCiencias y MinTIC
- Probé aplicaciones móviles y web en entornos controlados previos a lanzamientos a producción
- Revisé planes de pruebas y procedimientos para adecuar la cobertura de estos sobre los requerimientos de los
- Documenté y diseñé los requerimientos técnicos de 5 proyectos de software WEB y Móvil
- Modelé y diseñé wireframes de las interfaces de usuario para soluciones de software con base a los requisitos previstos por MinTIC o el Cliente (Adobe XD)
- Preparé y edité la documentación (Manuales técnicos y Swagger) de los proyectos de acuerdo con las especificaciones del Project mánager, equipo o el cliente
- Realicé revisiones de código y correcciones en el Front de los proyectos web (Angular) y despliegue de los mismos en AWS EC2 y base de datos en AWS RDS

## Universidad de Cundinamarca

Facatativá, Cund.

### Trabajo de Grado (Nota: 4.8)

octubre 2021 – septiembre 2022

- Definición de requisitos y cronograma bajo metodologías agiles y estándares ISO (ISO 27001 Scrum)
- Diseño de la plataforma implementada por la universidad que permitía el transporte compartido y la trazabilidad de los usuarios que se transportaban a las sedes en periodos de transición post pandemia (Aplicativos WEB)
- Definición de requisitos funcionales y no funcionales
- Diseño y creación de bases de datos para la solución (PostgreSQL)
- Diseño y creación tanto de Front End como Backend (JavaScript)
- Implementación de APIS de la universidad y Google Maps para autenticación y Navegación GPS de los usuarios
- Despliegue del proyecto en AWS RDS y EC2

#### Educación

Universidad de Cundinamarca

Facatativá, Cund. Septiembre 2022 Ingeniero de Sistemas.

John F. Kennedy Facatativá, Cund. Bachiller Académico noviembre 2014

# **Certificaciones - Cursos**

del till date les dates	
SCRUMstudy.	Virtual
Scrum Fundamentals Certified	2022
Certificate 770136	
Sololearn Inc.	Virtual
React + Redux course	2022
Sololearn Inc - Certificate #1097-4964883	
Sololearn Inc.	Virtual
CSS Course	2022
Sololearn Inc - Certificate #1023-4964883	
Sololearn Inc.	Virtual
JavaScript – ES6 course	2022
Sololearn Inc - Certificate #4964883-1024	
Sololearn Inc.	Virtual
HTML course	2022
Sololearn Inc - Certificate #1014-4964883	
Sololearn Inc.	Virtual
SQL Course	2018
Sololearn Inc - Certificate #1060-4964883	
Sololearn Inc.	Virtual
JAVA Course	2018

Sololearn Inc - Certificate #1068-4964883